【裁判字號】    98,易,3273
【裁判日期】    990315
【裁判案由】    竊盜
【裁判全文】
臺灣板橋地方法院刑事判決              98年度易字第3273號
公  訴  人  臺灣板橋地方法院檢察署檢察官
被      告  甲○○
            丙○○
上列被告因竊盜案件，經檢察官提起公訴（98年度偵字第26319
號），本院判決如下：
    主  文
甲○○共同犯毀越門扇竊盜罪，累犯，處有期徒刑柒月。
丙○○共同犯毀越門扇竊盜罪，處有期徒刑陸月，如易科罰金，
以新台幣壹仟元折算壹日。
    事  實
一、甲○○前因毒品案件，經本院以94年易字第1020號判決判處
    有期徒刑3 月確定，於民國95年2 月28日縮刑期滿執行完畢
    。詎仍不知悔改，於98年6 月16日15時許，夥同陳勇州（業
    已另案通緝）、呂芳億（通緝中）、丙○○等人，共同基於
    意圖為自己不法所有之犯意聯絡，先由陳勇州駕駛車號4110
    -QV 號自小客車，搭載呂芳億、丙○○，一同至臺北縣永和
    市○○路239 巷巷口附近，丙○○即以按電鈴之方式，測試
    並選定無人之住家後，通知甲○○到場，由甲○○在外把風
    後丙○○及陳勇州即自行離去，呂芳億則以不詳方式破壞乙○○位於臺北縣中和市○○路239 巷10號之住處大門後，侵
    入屋內（侵入住宅部分，未經告訴），竊取戒指2 只、耳環
    15 只 、皮夾1 只、佛像2 尊、數位相機2 台、古銅幣100
    枚、外幣共折合新台幣（下同）1 萬5 千元、現金3000元、
    電腦1 台、信用卡3 張等物品，得手後，呂芳億旋即與甲○○再共乘1 台機車，騎至臺北縣永和市○○路上之某賓館內
    ，與陳勇州及丙○○會合，再一同分贓。嗣經警調閱上址監
    視器錄影帶，始悉上情。
二、案經乙○○訴由臺北縣政府警察局中和第一分局移送偵辦察
    官偵查起訴。
    理  由
壹、程序方面
    按被告以外之人於審判外之言詞或書面陳述，除法律有規定
    者外，不得作為證據；又被告以外之人於審判外之陳述，雖
    不符合同法第159條之1至第159條之4之規定，但經當事人於
    審判程序同意作為證據，法院審酌該言詞陳述或書面陳述作
    成時之情況，認為適當者，亦得為證據。當事人、代理人或
    辯護人於法院調查證據時，知有第159條第1項不得為證據之
    情形，而未於言詞辯論終結前聲明異議者，視為有前項之同
    意，刑事訴訟法第159條第1項及第159條之5分別定有明文。
    查本判決下列所引用之各該被告以外之人於審判外之陳述（
    包含書面陳述），雖屬傳聞證據，惟當事人於原審及本院審
    理中均表示同意作為證據方法而不予爭執，且迄至言詞辯論
    終結前亦未再聲明異議，本院審酌上開證據資料製作時之情
    況，尚無違法不當及證明力明顯過低之瑕疵，亦認為以之作
    為證據應屬適當，故揆諸前開規定，爰逕依刑事訴訟法第15
    9 條之5 規定，認前揭證據資料均有證據能力，先予敘明。
貳、實體方面
一、上開事實，訊據被告甲○○坦承不諱，被告丙○○則矢口否
    認，辯稱：那天是甲○○找我們，我就過去按被偷竊那家之
    電鈴，甲○○說那是她朋友家，叫我門先過去等他，我按了
    沒人應門，我就跟我先生先行離開云云。經查：證人即共犯
    甲○○證稱：98年6 月16日當天是阿億先打電話給我，然後
    是阿億把手機拿給被告丙○○，變成丙○○跟我講電話，她
    叫我過去現場，到了現場才知道是阿億要偷東西，陳勇州、
    丙○○跟我說阿億已經進去了，叫我在停車場對面把風，之
    後丙○○、陳勇州就走掉，阿億就是呂芳億、丙○○之先生
    是陳勇州，我過去現場時丙○○及陳勇州還在，沒多久就走
    了，我並不認識屋主，不可能去那邊找朋友，叫丙○○按電
    鈴，到傍晚5 點多的時候我就跟呂芳億在中正路的一家賓館
    ，把偷來的東西拿給陳勇州看，看有無他要的東西，能否換
    麼錢，丙○○也有在現場等語明確。被告丙○○對於自己有
    打電話叫被告甲○○到現場，並在犯罪現場有先按電鈴無人
    應門後離去，之後取得贓物分贓時亦在現場之情均供承不諱
    ，核與證人甲○○證述之情節相符，而被告丙○○確有出現
    於犯罪現場之情，並有現場監視錄影帶之翻拍畫面存卷可按
    ，證人甲○○與被告丙○○復無過節，亦據被告丙○○自承
    在卷，顯見證人甲○○所證之情節與事實相符，應堪採信，
    被告丙○○上開辯詞顯難憑信。此外，並據證人即告訴人乙○○證述歷歷在卷，復有通聯調閱查詢單在卷可憑，本件事
    證明確，被告2人犯行堪以認定，應依法論科。
二、核被告2 人所為，均係犯刑法第321 條第1 項第2 款之毀越
    門扇竊盜罪。按所謂結夥犯，應以在場共同實施或在場參與
    分擔實施犯罪之人確有3 人以上為限，被告丙○○僅係於竊
    盜前先按電鈴測試，另陳勇州僅於竊盜前在現場，此2 人均
    未於呂芳億實施竊盜時在場，公訴人認被告尚成立刑法第32
    1 條第1 項第4 款之罪云云，容有誤會。而按以自己共同犯
    罪之意思，事先同謀，而由其中一部分人實施犯罪之行為者
    ，均為共同正犯；又事前同謀，事後分贓，並於實施犯罪之
    際，擔任在外把風，顯係以自己犯罪之意思而參與犯罪，即
    應認為共同正犯（司法院大法官會議解釋第一○九號、司法
    院院字第二○三○號解釋意旨參照）。本件被告甲○○雖係
    把風、被告陳勇州、丙○○先則聯繫被告甲○○到場，其後
    又一同分贓，於犯罪實施時雖已離去，仍應對於全部所發生
    之結果共同負責，自無疑義。是被告甲○○、丙○○與呂芳
    億、陳勇州有犯意聯絡且行為分擔，為共同正犯。被告甲○○有如事實欄所示之犯罪科刑與執行紀錄，此有臺灣高等法
    院被告前案紀錄表1 份在卷足參，其於有期徒刑執行完畢後
    ，5 年以內故意犯本件有期徒刑以上之本罪，為累犯，應依
    刑法第47條第1 項規定加重其刑。爰審酌被告2 人之品行、
    犯罪之動機、目的、手段、所生危害及犯罪後之態度，丙○○參與情節輕微，復無前科公訴人求處有期徒刑8 月稍嫌過
    重等一切情狀，分別量處如主文所示之刑，並就丙○○之部
    分諭知易科罰金之折算標準。
據上論斷，應依刑事訴訟法第299 條第1 項前段，刑法第28條、
第321 條第1 項第2 款、第47條第1 項、第41條第1 項前段，判
決如主文。
中    華    民    國    99    年    3     月    15    日
                  刑事第四庭    法  官  徐子涵
上列正本證明與原本無異。
如不服本判決，應於判決送達後10日內敘明上訴理由，向本院提
出上訴狀 (應附繕本) ，上訴於臺灣高等法院。其未敘述上訴理
由者，應於上訴期間屆滿後20日內向本院補提理由書「切勿逕送
上級法院」。
                                書記官  張桐嘉
中    華    民    國    99    年    3     月    15    日
論罪科刑之法條
中華民國刑法第321條
犯竊盜罪而有左列情形之一者，處 6 月以上、 5 年以下有期徒
刑：
一、於夜間侵入住宅或有人居住之建築物、船艦或隱匿其內而犯
    之者。
二、毀越門扇、牆垣或其他安全設備而犯之者。
三、攜帶兇器而犯之者。
四、結夥三人以上而犯之者。
五、乘火災、水災或其他災害之際而犯之者。
六、在車站或埠頭而犯之者。
前項之未遂犯罰之。

司法院資訊處製作；財團法人民間司法改革基金會備份。
